台灣台中地方法院刑事判決　　　　　　　　　　　　九十三年度易字第二七三九號
　　公　訴　人　台灣台中地方法院檢察署檢察官
　　被　　　告　乙○○
右列被告因傷害案件，經檢察官提起公訴（九十三年度調偵字第三六八號），本院判
決如左：
    主  文
乙○○傷害人之身體，處有期徒刑參月，如易科罰金，以參佰元折算壹日。
    犯罪事實及理由
一、乙○○與甲○○（業於民國九十三年十二月十四日死亡）係朋友，九十三年五月
    十六日零時三十分許，乙○○以電話邀約甲○○至其台中市○○區○○里○○路
    二六三號住處，商談前因涉共同傷害林文卿所生之和解事宜，惟因甲○○認傷害
    林文卿者係乙○○，堅持不願分攤新台幣（下同）一萬元之和解金，並隨即起身
    離開，遂引發乙○○之不滿，乙○○竟基於傷害之犯意，持剪刀一支刺擊甲○○
    ，致甲○○受有頭部外傷合併後枕部撕裂傷（六乘零點三乘零點三公分）及四肢
    多處穿刺傷等傷害。
二、訊據被告乙○○矢口否認前揭傷害犯行，辯稱：伊於前揭時、地電請甲○○至伊
    住處洽談與林文卿和解之事，伊向甲○○稱一人分擔一萬元，甲○○即直接罵三
    字經，伊叫甲○○坐下，甲○○就推伊，並致伊跌倒後頭部與手受傷，之後甲○
    ○又把伊壓在地上，抓伊的臉、掐伊的脖子，後來伊一腳把甲○○踢開後，甲○
    ○即離去，伊並未持任何物品刺擊甲○○的頭部及四肢，甲○○所受之傷害與伊
    無關，且甲○○於是日凌晨即離開伊住處，若受有傷害，何以遲至同日上午五點
    許始至醫院就醫云云。經查：
（一）前揭犯罪事實，業據證人即告訴人甲○○於警偵訊時指訴綦詳，復有中山醫學
      大學附設醫院（下稱中山醫院）診斷證明書一紙、病歷一份（本院卷第五十一
      至五十六頁）在卷可稽。
（二）告訴人甲○○所受前揭傷害，分別係後枕部撕裂傷（六乘零點三乘零點三公分
      ）及四肢多處穿刺傷等傷害，且告訴人甲○○於九十三年五月十六日上午五時
      三十分許至中山醫院就診後，旋於同日上午五時五十分請求開立診斷證明書後
      出院返家等情，此有前揭病歷資料在卷可稽（本院卷第五十三頁）。查人之頭
      後枕部涉人體重要之腦部器官，衡情告訴人甲○○應無冒險自殘頭部憑以誣陷
      被告之必要，又該處位於頭部後方，欲持器物自殘，亦違反肢體施力之常態，
      故應認告訴人甲○○所受前揭傷害，非屬自殘所致，再告訴人甲○○所受前揭
      傷勢非重，並無就醫之急迫性，參酌其於就診之同時即索取診斷證明書，嗣並
      據此提出本案之告訴，足徵告訴人甲○○至院就診，兼亦有為保全證據並據以
      提出本案告訴之目的，是告訴人甲○○於事發後約三小時許始至醫院就診，尚
      與常情無違，從而被告所辯顯不足採。
（三）綜上所述，本案事證明確，被告所辯不足採信，其犯行堪以認定。
三、核被告所為，係犯刑法第二百七十七條第一項之傷害罪。爰審酌告訴人甲○○所
    受之傷勢非重，惟被告持剪刀傷害甲○○，且甲○○所受之傷勢包含頭後枕部，
    其手段、被害人受傷害之部位等情節非輕，又被告復犯罪否認犯行且未與告訴人
    甲○○和解等一切情狀，爰量處如主文所示之刑，並諭知易科罰金之折算標準，
    以示懲儆。
據上論斷，應依刑事訴訟法第二百九十九條第一項前段，刑法第二百七十七條第一項
、第四十一條第一項前段，罰金罰鍰提高標準條例第一條前段、第二條，判決如主文
。
中      華      民      國      九十四      年   四  月     二十    日
                                台灣台中地方法院刑事第二庭
                                        審判長  法  官    蔡  名  曜
                                                法  官    蔡  美  華
                                                法  官    郭  書  豪
右正本證明與原本無異
如不服本判決，應於收受本判決後十日內向本院提出上訴書狀，其未敘述上訴理由者
，並得於提起上訴後十日內向本院補提理由書狀（均須按他造當事人之人數附繕本）
「切勿逕送上級法院」
                                               書記官
中      華      民      國      九十四      年   四  月     二十    日
附錄法條：
中華民國刑法第二百七十七條第一項
傷害人之身體或健康者，處三年以下有期徒刑、拘役或一千元以下罰金。
